【裁判字號】    98,家聲,23
【裁判日期】    980203
【裁判案由】    大陸地區判決聲請承認之裁定
【裁判全文】
臺灣高雄地方法院民事裁定              98年度家聲字第23號
聲  請  人  乙○○
相  對  人  甲○
上聲請人聲請認可大陸地區民事確定判決效力事件，本院裁定如
下：
    主  文
認可大陸地區浙江省洞頭縣人民法院西元2005年11月20日（2005
）洞民一初字第284 號民事判決，於西元2006年4 月22日生效。
程序費用新臺幣壹仟元由聲請人負擔。
    理  由
一、聲請意旨略以：聲請人與相對人原係夫妻，嗣因感情破裂，
    經大陸地區浙江省洞頭縣人民法院，於西元2005年11月20日
    以（2005）洞民一初字第284 號民事判決准許兩造離婚，該
    判決並於西元2006年4 月22日確定。而上揭判決業經財團法
    人海峽交流基金會驗證屬實，聲請人爰依臺灣地區與大陸地
    區人民關係條例第74條第1 項規定，聲請裁定認可上揭民事
    判決等語。
二、按在大陸地區作成之文書，經行政院設立或指定之機構或委
    託之民間團體驗證者，推定為真正。又在大陸地區作成之民
    事確定判決、民事仲裁判斷，不違背臺灣地區公共秩序或善
    良風俗者，得聲請法院裁定認可。上揭規定，以在臺灣地區
    作成之民事確定裁判、民事仲裁判斷，得聲請大陸地區法院
    裁定認可或為執行名義者，始適用之，臺灣地區與大陸地區
    人民關係條例第7 條、第74條第1 項、第3 項分別定有明文
    。
三、經查，聲請人上揭主張，業據聲請人提出大陸地區浙江省洞
    頭縣人民法院西元2005年11月20日（2005）洞民一初字第28
    4 號民事判決書、法律文書生效證明、中華人民共和國浙江
    省洞頭省公證處（2008）浙洞證民字第158 號、（2006）浙
    洞證民字第095 號公證書、財團法人海峽交流基金會（98）
    南核字第006946、006948號證明、聲請人之戶籍謄本各1 份
    為證，而經本院審閱聲請人提出之上揭文件內容，核與聲請
    人上開主張相符。本院並審酌，上揭民事判決內容，係以兩
    造婚前缺乏深入了解，婚後雙方因性格存在較大差異，而未
    能建立起真摯夫妻感情，雙方均同意離婚等情為據，而准予
    判決兩造離婚，此與我國民法第1052條第2 項規定之離婚重
    大事由相當，其判決理由亦與我國之公共秩序或善良風俗並
    無違背。又大陸地區業於西元1998年（即民國87年）1 月15
    日，通過「最高人民法院關於人民法院認可台灣地區有關法
    院民事判決的規定」，並自同年5 月26日起施行，是在臺灣
    地區作成之民事確定裁判，已得依該規定聲請大陸地區法院
    裁定認可，故我國法院依法亦可認可大陸地區之民事確定判
    決。參諸上揭法條規定，本件聲請，於法並無不合，應予認
    可。
四、程序費用負擔之裁判依據：依非訟事件法第21條第1 項，裁
    定如主文。
中    華    民    國      98    年    2    月    3    日
                             家事法庭法  官  呂憲雄
以上正本證明與原本無異。
當事人如不服本裁定，須於收受本裁定之翌日起10日內，向本院
提出抗告狀。（須按對造人數附抗告繕本，並繳納抗告費新台幣
1000 元）
中    華    民    國    98    年    2     月    3     日
                                 法院書記官  蘇  豫


司法院資訊處製作；財團法人民間司法改革基金會備份。
